臺灣桃園地方法院民事裁定　九十一年度小上字第二七號
　　上　訴　人　甲○○
　　法定代理人　劉永昌
右當事人間請求給付管理費事件，上訴人對於中華民國九十一年三月七日本院桃園簡
易庭九十一年度桃小字第一一號第一審判決提起上訴，本院裁定如左：
    主      文
上訴駁回。
第二審訴訟費用新台幣壹仟肆佰壹拾肆元由上訴人負擔。
    理      由
一、按對於小額程序第一審裁判之上訴或抗告，非以其違背法令為理由，不得為之；
    上訴狀內應記載上訴理由，表明下列各款事項︰一原判決所違背之法令及其具體
    內容。二依訴訟資料可認為原判決有違背法令之具體事實，民事訴訟法第四百三
    十六條之二十四第二項、第四百三十六條之二十五定有明文。對於小額程序之第
    一審裁判提起上訴時，如係以第一審判決有不適用法規或適用法規不當為上訴理
    由時，其上訴狀或理由書應有具體之指摘，並揭示該法規之條項或其內容，若係
    成文法以外之法則，應揭示該法則之旨趣，其為經驗法則、證據法則者，亦應具
    體指摘揭示該經驗法則或證據法則，倘為司法院解釋或最高法院之判例，則應揭
    示該判解之字號或其內容，上訴狀或理由書如未依此項方法表明者，即難認為已
    對小額程序之第一審判決之違背法令有具體之指摘，其上訴自難認為合法（最高
    法院七十一年台上字第三一四號判例、七十一年台上字第四八○號裁判及七十年
    度台上字第七二○號判例意旨參照）；又對於小額程序第一審裁判固得以其違背
    法令為理由提起上訴或抗告，惟民事訴訟法第四百六十九條第六款關於判決不備
    理由或理由矛盾視為判決當然違背法令之規定，於小額程序並無準用（同法第四
    百三十六條之三十二第二項規定及其立法理由說明），且小額程序判決書本得不
    記載理由（同法第四百三十六條之十八第一項），是對於小額程序第一審裁判自
    不得以其判決不備理由或理由矛盾為由提起上訴，此乃當然之解釋。上訴人如以
    小額程序第一審裁判理由不備為由提起上訴，同屬上訴不合程式，第二審法院均
    應依同法第四百三十六條之三十二第二項準用第四百四十四條第一項以裁定駁回
    之（最高法院七十二年度台聲字第一一三號裁判意旨參照）。
二、本件上訴人對於原審小額程序之第一審判決提起上訴，依其上訴理由狀所載內容
    略以：(一)社區管理費之收支，應以支應整體社區全體區分所有權人之公共事務所
    必須支出者為限，若為特定某些區分所有權人之需求而為支出之費用，即非屬管
    理費應支付之範圍，查康橋別墅社區為開放式透天社區公寓，被上訴人（上訴狀
    誤載為上訴人）非法公然霸佔市○巷道，並違規安裝柵欄設施，將原設計為巷道
    者私自變更為庭園設施，供少數社區居民享用，並以社區管理費予以維護整修，
    假公濟私之情甚為明確，然原審就前開事實均未調查，顯有應調查之證據未予調
    查之違法。(二)另原審判決忽略上訴人於原審所主張：1.上訴人（上訴狀誤載為被
    上訴人）為面臨大馬路之住戶，並未享用任何社區警衛之安全管理維護，亦未能
    享用社區庭園造景公用設施，而被上訴人於原審亦自認上訴人並未列入住戶管理
    ，是要求上訴人與社區內住戶負擔相同之管理費用，有違「損益兼歸」及「使用
    者付費」之原則，顯屬不公平。2.原審至現場履勘後，認定警衛室之監視螢幕可
    監視上訴人之建物，緊急對講機亦可撥通，停車位似可自由使用，惟實際上此乃
    係被上訴人預知原審法官將至現場勘查所安排之假象，被上訴人先前並未享有上
    述服務，且社區停車格、庭園設施等有違規占用公有地及違反建築法規之情，隨
    時有遭處罰或拆除之虞，況前揭設施之設置未經住戶同意，上訴人自無負擔此部
    分之管理費之責。3.再依被上訴人提出之社區支出明細表觀之，其中僱人處理垃
    圾之費用、庭園設施、停車場所花費之電費、人事費、維修費及安裝費等費用，
    均非系爭社區設計規劃之範圍，不應以管理費支付等情事，逕為上訴人敗訴之判
    決，顯有判決不備理由之違法等語。
三、惟查上訴人之上訴理由(一)之部分，僅係就原審法院取捨證據、認定事實之職權行
    使，指摘其為不當，並未具體指明原判決所違背之法令及其具體內容，及依訴訟
    資料可認為原判決有違背法令之具體事實，亦未表明原審究竟如何不適用法規、
    適用不當，或有民事訴訟法第四百六十九條第一款至第五款情形之一；而上訴理
    由(二)之部分，依民事訴訟法第四百三十六條之二十四第二項規定，對於小額程序
    第一審裁判之上訴，非以判決違背法令為理由，不得為之，又民事訴訟法第四百
    六十九條第六款「判決不備理由或理由矛盾者」之違背法令事由，於小額訴訟程
    序並無準用，民事訴訟法第四百三十六條之三十二第二項亦定有明文，上訴人自
    不得以小額訴訟之第一審判決不備理由，為指摘原判決違背法令之上訴理由。揆
    諸前揭說明，難認其有合法之上訴，自應以裁定駁回。
三、關於上訴人應負擔之第二審訴訟費用，依後附計算書確定如主文第二項所示之金
    額。
四、據上論結，本件上訴為不合法，依民事訴訟法第四百三十六條之三十二第二項、
    第一項、第四百三十六條之十九、第四百四十四條第一項、第九十五條、第七十
    八條，裁定如主文。
中　　　華　　　民　　　國　　九十一　　年　　　九　　　月　　 十六 　　日
                                    臺灣桃園地方法院民事第二庭
~B審判長法官　邱　瑞　祥
~B法　　　官　管　靜　怡
~B法　　　官　劉　佩　宜
右裁定係照原本作成
本裁定不得抗告
中　　　華　　　民　　　國　　九十一　　年　　　九　　　月　　 十六 　　日
~B書　記　官　徐　永　本
~F0
~T40
附表
項目                  金額（新台幣）                 備註
第二審裁判費用        一千二百七十八元               由上訴人繳納。
第二審送達費用            一百三十六元               同右
合計                  一千四百一十四元
